臺灣雲林地方法院刑事判決　　　　　　　　　　　　　九十三年度簡上字第九六號
　　上　訴　人
　　即　被　告　甲○○
右列被告因傷害案件，不服本院斗六簡易庭民國九十三年六月四日九十三年度六簡字
第八五號刑事簡易判決（聲請案號：臺灣雲林地方法院檢察署九十三年度偵字第六二
號）提起上訴，本院管轄第二審之合議庭，認為應適用通常程序審判，自為第一審判
決如左：
    主    文
原判決關於甲○○傷害部分撤銷。
甲○○被訴傷害部分公訴不受理。
    理    由
一、公訴人聲請簡易判決處刑書意旨略以：告訴人張許招治陪同陳宗雄，於民國九十
    二年九月十二日十四時三十分許，在雲林縣大埤鄉公所調解委員會，與被告甲○
    ○進行車禍案件調解，因調解不成，致被告甲○○心生不快，欲毆打陳宗雄，告
    訴人張許招治見狀上前阻擋，詎被告甲○○竟基於傷害人身體之犯意，徒手毆打
    告訴人張許招治左眼，致告訴人張許招治受有左眼眶挫傷瘀腫之傷害，陳宗雄見
    告訴人張許招治無故遭毆，亦基於傷害人身體之犯意，徒手毆打被告甲○○唇部
    ，致被告甲○○受有下唇皮下瘀傷之傷害，經告訴人張許招治向雲林縣警察局斗
    南分局提出告訴，因認被告甲○○涉犯刑法第二百七十七條第一項之傷害罪（陳
    宗雄涉犯傷害罪部分，業經本院斗六簡易庭判處拘役二十日，如易科罰金，以三
    百元折算一日，判決合法送達後，未據上訴而確定）。
二、按告訴乃論之罪，告訴人於第一審辯論終結前，得撤回其告訴；告訴經撤回者，
    法院應諭知不受理之判決；第三百零二條至第三百零四條之判決，得不經言詞辯
    論為之，刑事訴訟法第二百三十八條第一項、第三百零三條第三款、第三百零七
    條定有明文。而傷害人之身體或健康者，處三年以下有期徒刑、拘役或一千元以
    下罰金；第二百七十七條第一項、第二百八十一條、第二百八十四條及第二百八
    十五條之罪，須告訴乃論，刑法第二百七十七條第一項、第二百八十七條前段亦
    有明定。又刑事事件於偵查中或第一審法院辯論終結前，調解成立，經法院核定
    ，並經當事人同意撤回者，視為於調解成立時撤回告訴或自訴，鄉鎮市調解條例
    第二十五條第二項規定甚明。
三、本件被告甲○○被訴傷害部分，經告訴人張許招治訴由雲林縣警察局斗南分局報
    請檢察官聲請簡易判決處刑，前已述及，惟告訴人張許招治與被告甲○○業於九
    十三年三月二日在雲林縣大埤鄉調解委員會經調解成立，調解內容載明「一雙方
    就本案願無條件和解，互不求償。二雙方就本案願放棄一切民事請求及刑事告訴
    權」，經本院斗六簡易庭於同年三月二十二日核定並函覆雲林縣大埤鄉公所，此
    經本院職權調閱本院斗六簡易庭九十三年六核字第六二四號民事聲請事件卷宗審
    認屬實，揆諸上開法條，視為告訴人業於調解成立之日即九十三年三月二日撤回
    告訴，依法自應就被告甲○○被訴傷害部分諭知不受理之判決。原審漏未審酌及
    此，於九十三年六月四日就被告甲○○被訴傷害部分為科刑之判決，自非允洽，
    上訴意旨指摘及此，為有理由，本院自應撤銷被告甲○○罪刑之宣告，逕諭知被
    告甲○○被訴傷害部分公訴不受理。
四、末按檢察官聲請簡易判決處刑之案件，經法院認為有第四百五十一條之一第四項
    但書之情形者，應適用通常程序審判之；對於簡易判決之上訴，準用刑訴法第三
    編第一章及第二章之規定；管轄第二審之地方法院合議庭受理簡易判決上訴案件
    ，應依通常程序審理。其認案件有刑訴法第四五二條之情形者，應撤銷原判決，
    逕依通常程序為第一審判決，刑事訴訟法第四百五十二條、法院辦理刑事訴訟簡
    易程序案件應行注意事項第十四條分別定有明文。本件被告甲○○既於原審判決
    前即與告訴人張許招治經調解成立、視為撤回告訴，而應對其諭知不受理之判決
    ，業如前述，原審本不得適用刑事訴訟法第七編所定之簡易程序對其論罪科刑，
    而應依刑事訴訟法第四百五十二條規定適用通常程序為審判，則本院所為本件判
    決，既依據前引規定適用第一審通常程序為之第一審通常程序判決，爰不經言詞
    辯論，逕為諭知不受理之判決，併此敘明。
據上論結，依刑事訴訟法第四百五十二條、第四百五十五條之一第一項、第三項、第
三百六十九條第一項前段、第三百六十四條、第三百零三條第三款、第三百零七條，
判決如主文。
中      華      民      國      九十三      年    八    月    三十一    日
                                         臺灣雲林地方法院刑事第二庭
                                             審判長法  官  林  輝  煌
                                                   法  官  李  明  鴻
                                                   法  官  柯  志  民
右正本證明與原本無異。
如不服本判決，應於判決送達後十日內向本院提出上訴狀( 應附繕本 )。
                                                   書記官  魏  輝  碩
中      華      民      國    九十三      年    八    月    三十一    日
